# 医药行业业务代表提成问题

提问人：lanlazi 时间：2012-06-14 14:49:52
医药公司的业务代表，未与公司签订劳动合同，公司也未对该部分业务代表缴纳社保等。业务代表的提成一部分直接计入费用中-职工薪酬核算，一部分通过费用入账的形式报销。 请问，是否属于职工薪酬核算的范围？公司打算上市，未缴纳社保等应该是较大的障碍吧，其他上市的医药公司在这一方面是如何操作的啊？很多公司的招股说明书中似乎并没有提及这一块

回答人：chenyiwei
从会计核算角度，根据职工薪酬准则应用指南规定：“职工，是指与企业订立劳动合同的所有人员，含全职、兼职和临时职工；也包括虽未与企业订立劳动合同但由企业正式任命的人员，如董事会成员、监事会成员等。在企业的计划和控制下，虽未与企业订立劳动合同或未由其正式任命，但为其提供与职工类似服务的人员，也纳入职工范畴，如劳务用工合同人员。”
因此，企业支付给业务代表的报酬、提成等，是作为职工薪酬核算还是佣金核算，主要取决于企业对业务代表执业行为的管理和控制的程度。例如，是否支付基本的底薪；业务代表是否实质上采用买断和包销的方式推销公司产品；公司对其执业行为的考核、监督和控制的实际情况（例如是否可以限制或禁止其代理竞争者的产品等等）。

提问人：呼叫帮助 时间：2019-08-18 10:31:37
陈版，我理解在新准则下医药行业业务代表提成都是作为职工薪酬核算不应以佣金核算，是这样的吗？

回答人：chenyiwei
要看医药代表是否符合会计准则对“职工”的定义，参考《瑞华研究 2010 ～ 2016 汇编》之问题1-4-8.